【裁判字號】    90,交訴,23
【裁判日期】    900731
【裁判案由】    過失致死等
【裁判全文】
臺灣花蓮地方法院刑事判決                            九十年度交訴字第二三號
    公  訴  人  臺灣花蓮地方法院檢察署檢察官
    被      告  乙○
            （即彭志雄）
右列被告因過失致死等案件，經檢察官提起公訴（九十年度偵字第三四一號），本院
判決如左：
    主  文
乙○服用酒類，不能安全駕駛動力交通工具而駕駛，處有期徒刑貳月；又因過失致人
於死，處有期徒刑柒月；又駕駛動力交通工具肇事，致人死亡而逃逸，處有期徒刑拾
月。應執行有期徒刑壹年陸月。
    事  實
一、乙○（原名彭志雄，九十年一月十八日改名）明知飲用酒類或其他相類之物，不
    能安全駕駛動力交通工具者，不得駕駛動力交通工具，竟於民國八十九年六月十
    五日凌晨四時三十分許，飲用過量之酒類，已達不能安全駕駛動力交通工具之酒
    醉程度，仍駕駛車牌號碼Ｕ六─六一八三號自用小客車，沿花蓮縣吉安鄉○○村
    ○○路由南往北行駛，嗣於同日四時五十五分許，行經該路與和平路交岔路口附
    近，本應注意車前狀況，並隨時採取必要之安全措施，且行車速度在市區道路，
    時速不得超過四○公里，依當時陰天晨光、路面舖設柏油且乾燥並無缺陷亦無障
    礙物、視距良好、行車管制號誌動作正常等情形並無不能注意之情形，竟在尚為
    酒力所困，辨識力、注意力、反應力均不如常之狀態下，疏於注意車前狀況，並
    仍以時速八十公里超速行駛，撞及亦疏未注意交通號誌而闖越紅燈，沿和平路由
    東往西駛來，由王黃三鳳所騎乘之車牌號碼ＲＨＡ─三三三號輕型機車，致使王
    黃三鳳當場因腦挫傷、頭面胸肋骨折不治死亡，乙○見狀欲逃離現場，雖旋即遭
    自其後駛至之駕駛張克儉告知發生車禍，仍未及時查看救護死傷者，反而急速駕
    車逃逸，並隨後將車輛改交由友人蘇燕平使用，以逃避警方追緝，嗣經警方依路
    人所述車輛車牌號碼查知原車主黃正中及使用人蘇燕平後，再循線查獲乙○，並
    於同日十二時十分許，在花蓮縣警察局吉安分局北昌派出所測得乙○呼氣酒精濃
    度為０．三六ＭＧ／Ｌ（回推案發時被告呼氣酒精濃度應為一．０三五ＭＧ／Ｌ
    ）。
二、案經甲○○告訴暨台灣花蓮地方法院檢察署檢察官據報相驗後自動檢舉偵查起訴
    。
    理  由
一、右揭犯罪事實，業據被告乙○坦承不諱，核與證人即車禍現場目擊者張克儉、證
    人即車主黃正中、被告友人蘇燕平所述情節相符，而被害人王黃三鳳因車禍受有
    腦挫傷、頭面胸肋骨折之外傷，經送醫急救後，仍不治死亡，亦經台灣花蓮地方
    法院檢察署檢察官督同法醫師相驗屬實，並製有勘驗筆錄、相驗屍體證明書、驗
    斷書各一份附卷可參，此外，復有道路交通事故調查報告表、酒精測試單、刑法
    第一百八十五條之三查獲後測試觀察職務報告各一份、現場暨車損照片三十九張
    、驗屍照片十張、花蓮縣警察局交通隊酒後肇事逃逸酒精值推算表一份在卷可稽
    。按「汽車行駛時，駕駛人應注意車前狀況及兩車併行之間隔，並隨時採取必要
    之安全措施。」、「行車速度，依標誌之規定，無標誌者，應依左列規定：一在
    市區道路，時速不得超過四○公里，在郊外道路時速不得超過六○公里。」，道
    路交通安全規則第九十四條第三項、同規則第九十三條第一項第一款分別定有明
    文被告駕駛汽車即應注意上開規定。而肇事當時係陰天晨光、該路段係時速限制
    四十公里、四岔路、路面舖設柏油且乾燥並無缺陷亦無障礙物、視距良好、行車
    管制號誌動作正常、無分向設施、無劃分快慢車道，為上開道路交通事故調查報
    告表所載，並無不能注意之情事，乃被告竟於酒醉後疏未注意車前狀況，採取必
    要之安全措施而肇事，致被害人死亡，其有過失甚明，且被告之過失行為與被害
    人死亡間，具有相當因果關係。綜上所述，本件事證明確，被告犯行堪予認定。
    另被害人王黃三鳳縱有違規擅闖紅燈情事，而同有疏失，然仍未能解免被告之過
    失罪責（按本件車禍，經送臺灣省花東區車輛行車事故鑑定委員會鑑定，但因對
    造王黃三鳳死亡，乃以無法確認當時號誌為由，無從鑑定過失責任，有該委員會
    八十九年十月五日花鑑字第八九０四０八號鑑定意見書一份在卷可稽），附此敘
    明。
二、核被告所為，係犯刑法第一百八十五條之三危險駕駛罪、第二百七十六條第一項
    過失致死罪、第一百八十五條之四駕駛動力交通工具肇事致人死亡而逃逸罪。被
    告所犯前開三罪間，其中刑法第一百八十五條之三之公共危險罪、同法第一百八
    十五條之四之駕車肇事逃逸罪間，犯意各別，罪名互殊，而所犯第二百七十六條
    第一項罪部分，則屬過失犯，是應予以分論併罰。又被告酒醉駕車，因而致人死
    亡，應依道路交通管理處罰條例第八十六條第一項之規定，就過失致死部分，加
    重其刑。爰審酌被告犯罪之動機、方法、本件交通事故之發生原因、被告過失程
    度，並審酌被告飲酒後駕車，非但輕忽己身安全，且危害他人之生命財產安危甚
    大，迄今尚未與被害人家屬達成民事和解，賠償被害人，案發後亦未前往探視死
    者家屬，不聞不問，業據告訴人指訴在卷，及其犯後坦承犯行之態度等一切情狀
    ，分別量處如主文所示之刑，並定其應執行之刑，以示懲儆。
據上論斷，應依刑事訴訟法第二百九十九條第一項前段，刑法第一百八十五條之三、
第二百七十六條第一項、第一百八十五條之四、第五十一條第五款，道路交通管理處
罰條例第八十六條第一項，罰金罰鍰提高標準條例第一條前段，判決如主文。
本案經檢察官李子春到庭執行職務。
中      華      民      國    九十      年      七      月    三十一    日
                                    台灣花蓮地方法院刑事庭
                                        法  官  陳  世  博
右正本證明與原本無異。
如不服本判決，應於判決送達後十日內向本院提出上訴狀( 應附繕本 )，上訴於
臺灣高等法院花蓮分院。
                                        書記官  連  玫  馨
中      華      民      國    九十      年              月              日
附錄本案所犯法條全文
刑法第一百八十五條之三：
服用毒品、麻醉藥品、酒類或其他相類之物，不能安全駕駛動力交通工具而駕駛者，
處一年以下有期徒刑、拘役或三萬元以下罰金。
刑法第一百八十五條之四：
駕駛動力交通工具肇事，致人死傷而逃逸者，處六月以上五年以下有期徒刑。
刑法第二百七十六條第一項：
因過失致人於死者，處二年以下有期徒刑、拘役或二千元以下罰金。


司法院資訊處製作；財團法人民間司法改革基金會備份。
